臺灣高等法院民事裁定　　　　　　　　 100年度抗字第445號
抗　告　人　吳遠來
相　對　人　楊永珠
上列當事人間停止執行事件，抗告人對於中華民國100年3月1日
臺灣士林地方法院100年度聲字第122號裁定提起抗告，本院裁定
如下：
    主      文
抗告駁回。
抗告程序費用由抗告人負擔。
    理      由
一、按強制執行程序開始後，除法律另有規定外，固不停止執行
    ，惟於提起異議之訴時，法院因必要情形或依聲請定相當並
    確實之擔保，得為停止執行之裁定，此觀強制執行法第18條
    第1項、第2項之規定自明。又法院依強制執行法第18條第2
    項定擔保金額而准許停止強制執行之裁定者，該項擔保係備
    供債權人因停止執行所受損害之賠償，其數額應依標的物停
    止執行後，債權人未能即時受償或利用該標的物所受之損害
    額，或其因另供擔保強制執行所受之損害額定之，非以標的
    物之價值或其債權額為依據。
二、本件相對人於原法院聲請意旨略以：訴外人謝炳南與聯邦商
    業銀行股份有限公司（下稱聯邦銀行）、林怡信、抗告人間
    因原法院99年度司執字第21007號拍賣抵押物事件（下稱系
    爭執行程序），查封相對人所有之台北市○○區○○段1小
    段182地號土地，及坐落其上同小段12507建號即門牌號碼台
    北市北投區○○○路22號建物（下稱系爭不動產）。茲相對
    人已向原法院提起第三人異議之訴，系爭執行程序查封之系
    爭不動產一旦拍賣，勢難回復原狀。為此相對人願供擔保，
    爰聲請裁定停止系爭執行程序。
三、查，抗告人執原法院99年度票字第1510號本票准予強制執行
    裁定為執行名義，聲請對系爭不動產於新台幣（下同）1,30
    0萬元本息範圍內為強制執行，經原法院併入系爭執行程序
    ，嗣相對人於100年2月23日向原法院提起第三人異議之訴，
    有相對人提出民事第三人異議之訴狀附卷可稽（見本院卷第
    8頁至第14頁），並經本院調卷查明屬實。揆諸前開說明，
    相對人聲請於第三人異議之訴判決確定前，系爭執行程序應
    暫予停止，自應准許。至相對人應供擔保之金額，以聯邦銀
    行、林怡信、抗告人對謝炳南聲請系爭執行程序之債權金額
    分別為1,845萬7,467元、900萬元、1,300萬元，合計4,045
    萬7,467元，惟系爭不動產經鑑定價額為3,318萬元，有原法
    院委請誠信不動產估價師事務所鑑定後提出估價報告書在卷
    可憑（見卷附估價報告書），是以計算債權人未能即時受償
    或利用該標的物所受之損害額，自應以相對人本於排除系爭
    不動產強制執行之利益，即系爭不動產之價額為準。按相對
    人提起前揭第三人異議之訴起迄確定時止，依各級法院辦案
    期限實施要點第2點、第7點、第8點規定民事審判辦案期限
    第一審為1年4月、第二審為2年、第三審為1年，共須時4年4
    月，而依民法第203條第1項前段規定：「遲延之債務，以支
    付金錢為標的者，債權人得請求依法定利率計算之遲延利息
    」。則相對人因停止執行系爭執行程序可能所受之損害為71
    8萬9,000元 (33,180,000 X5%X(4+4/12)=7,189,000，小數
    點以下四捨五入)。原法院據以酌定相對人應供擔保金額718
    萬元後准予停止執行，即無不合。抗告意旨以相對人並無足
    以排除強制執行之權利云云，核其屬相對人本案請求是否有
    理由，非本件所得審酌。抗告人據以指摘原裁定不當，請求
    廢棄，為無理由，應予駁回。
四、綜上，本件抗告為無理由，爰裁定如主文。
中    華    民    國   100    年    4     月    26    日
                    民事第八庭
                         審判長法  官  許正順
                               法  官  連正義
                               法  官  蘇芹英
正本係照原本作成。
本裁定除以適用法規顯有錯誤為理由外，不得再抗告。如提起再
抗告，應於收受後10日內委任律師為代理人向本院提出再抗告狀
。並繳納再抗告費新台幣１千元。
中    華    民    國   100    年    4     月    27    日
                               書記官  陳建邦